臺灣高等法院高雄分院民事裁定  八十八年度上字第二五五號
      抗  告  人  乙○○
右抗告人因與相對人甲○○等二人間所有權移轉登記事件，對於中華民國九十一年五
月三日本院八十八年度上字第二五五號所為裁定提起抗告，本院裁定如左：
      主    文
抗告駁回。
抗告訴訟費用由抗告人負擔。
      理    由
一、抗告意旨略以：抗告人請求相對人甲○○二人各移轉如原審判決附表所示十筆土
    地（下稱系爭土地）之第三審上訴利益為對相對人每人新台幣（下同）七十六萬
    六千元，被上訴人有二人，合計為一百五十三萬二千元，且其上訴效力及於陳正
    己、陳杜玉珠，故其第三審上訴利益已逾一百萬元。原裁定尚有未洽，爰提起抗
    告。
二、本件上訴人係於八十九年五月卅日對本院八十九年五月三日第二審判決提起上訴
    ，故上訴人第三審上訴所得受之利益須逾一百萬元，始為合法，先予敘明。查：
    相對人於原審請求抗告人及陳杜玉珠、陳正己移轉如原審判決附表所示十筆土地
    （下稱系爭土地）應有部分各十五分之一予相對人，系爭土地於起訴時之公告現
    值總和為三千四百四十七萬元，有地價証明書在卷（原審卷四五至四七頁），第
    一審訴訟標的價額（原審被告三人各移轉所有權十五分之一予原審原告二人）為
    一千三百七十八萬八千元。嗣原審為相對人全部勝訴判決，抗告人不服，提起上
    訴，主張系爭土地應分為六份，請求廢棄原審判決命移轉系爭土地應有部分各超
    過十八分之一部分，惟該主部主張係關於抗告人一人所生之事項，效力不及於陳
    正己及陳杜玉珠，故非屬必要共同訴訟，陳杜玉珠、陳正己對原審判決未據聲明
    不服，該部分已告確定。抗告人主張上訴效力及於未上訴之陳正己及陳杜玉珠，
    亦即該二人視為已上訴，故上訴利益已逾一百萬元，核非可採。則抗告人對相對
    人二人之上訴利益各為「移轉登記予被上訴人各十五分之一減去各十八分之一＝
    九十分之一」，相對有二人，故為九十分之一×二＝四十五分之一。系爭土地起
    訴時總價值三千四百四十七萬元，抗告人之上訴利益為該總價值之四十五分之一
    ，為七十六萬六千元（三千四百四十七萬元÷四十五＝七十六萬六千元）。抗告
    人主張為一百五十三萬二千元，尚有誤會。抗告人第三審上訴所得受之利益既未
    逾一百萬元，自不得上訴第三審，於本院判決時，即告確定，抗告人提起第三審
    上訴為不合法。本院原裁定駁回抗告人之上訴，於法並無不合。本件既不得上訴
    第三審，抗告人對原裁定提起抗告，為不合法，應予駁回。
三、據上論結，本件抗告不合法，依民事訴訟法第四百八十一條、第四百四十二條第
    一項、第九十五條、第七十八條裁定如主文。
中      華      民      國    九十一    年      五      月    三十一    日
                                      臺灣高等法院高雄分院民事第六庭
~B1審判長法官  許明進
~B2      法官  謝肅珍
~B3      法官  李炫德
右正本係照原本作成。
如不服本裁定，應於收受送達後十日內向本院提出抗告狀，並應繳納抗告費新台幣四
十五元正。
~B法院書記官  黃玉珠
中      華      民      國    九十一    年      六      月      四      日
